臺灣高等法院高雄分院刑事判決　　　　100年度上訴字第873號
上　訴　人　臺灣高雄地方法院檢察署檢察官
被　　　告　曾泰豪
指定辯護人　本院公設辯護人李佩娟
上列上訴人因被告違反毒品危害防制條例等案件，不服臺灣高雄
地方法院100 年度訴字第319 號中華民國100 年4 月20日第一審
判決（起訴案號：臺灣高雄地方法院檢察署99年度偵字第28819
號），提起上訴，本院判決如下：
    主  文
原判決撤銷。
曾泰豪運輸第二級毒品，處有期徒刑參年柒月；扣案第二級毒品
甲基安非他命壹包（驗餘淨重壹點零陸參公克），均沒收銷燬。
扣案第三級毒品硝甲西泮拾玖顆，均沒收。
    事  實
一、曾泰豪明知甲基安非他命、硝甲西泮分屬毒品危害防制條例
    列管之第二級、第三級毒品；及行政院公告管制物品項目甲
    項之管制物品，依法不得持有、運輸。竟基於運輸毒品及私
    運管制物品進口之犯意，於民國99年8 月28日，在大陸地區
    廣東省珠海市某處，向真實姓名年籍不詳綽號「阿龍」之成
    年男子購得第二級毒品甲基安非他命1 包（驗後餘淨重1.06
    3 公克）、第三級毒品硝甲西泮19顆（驗後餘毛重5.598 公
    克）後而持有之，並於99年8 月30日夜間8 時20分（起訴書
    誤繕為20時25分）許，即自大陸地區澳門搭乘復興航空GE-3
    64號班機，將上開毒品以夾藏於攜帶之行李箱內之牛仔褲口
    袋中方式，於同日夜間9 時45分運抵臺灣地區高雄小港國際
    機場（下稱小港機場），而私運上開毒品進內台灣地區，於
    同日夜間10時許，在該機場入境大廳，為財政部高雄關稅局
    人員查獲，扣得硝甲西泮19顆；旋於翌（31）日凌晨1 時許
    ，經行政院海岸巡防署海洋巡防總局第四海巡隊（下稱海巡
    署第四巡防隊）帶回台南海巡隊檢查其行李時，在另一條牛
    仔褲中查扣得上開第二級毒品甲基安非他命1 包，始悉上情
    。
二、案經海巡署第四海巡隊移送臺灣高雄地方法院檢察署檢察官
    偵查起訴。
    理  由
一、程序方面：按被告以外之人於審判外之言詞或書面陳述，除
    法律有規定者外，不得作為證據；又被告以外之人於審判外
    之陳述，雖不符同法第159 條之1 至第159 條之4 之規定，
    但經當事人於審判程序同意作為證據，法院審酌該言詞陳述
    或書面陳述作成時之情況，認為適當者，亦得為證據，刑事
    訴訟法第159 條第1 項、第159 條之5 第1 項分別定有明文
    。本判決所引用之傳聞證據，均經本院依法踐行調查證據程
    序，當事人於審判程序亦同意作為證據，本院審酌證據資料
    作成時之情況，並無違法不當及證明力明顯過低之瑕疵，且
    無依法應排除其證據能力之情形，認以之作為證據應屬適當
    ，故有證據能力。
二、訊據被告曾泰豪供承有於上開時地，從大陸地區攜帶上開第
    二級毒品甲基安非他命1 包及硝甲西泮19顆進入台灣地區等
    事實，惟矢口否認有運輸毒品及走私管制物品之犯行，辯稱
    ：伊攜帶第二、三級毒品入境之數量甚微，且目的僅係供己
    施用，並無運輸之意圖，自不構成運輸毒品罪云云。經查：
  (一)上開事實，業據被告於檢察官偵訊中及原審審理中坦承不諱
    （見偵查卷第10頁、原審審訴卷第17頁），並有高雄關稅局
    扣押貨物、運輸工具收據及搜索筆錄、被告護照內頁及簽證
    影本、海巡署第四海巡隊扣押筆錄、扣押物品目錄表各1 份
    、電子機票收據2 紙、現場照片6 張在卷可稽（見警卷第4
    至5 、12至17、24至27、29至31頁）；而扣案之白色結晶物
    1 包、紅色鋁箔包錠劑19顆，經送高雄市立凱旋醫院鑑定結
    果，白色結晶物檢出第二級毒品甲基安非他命成分（驗餘淨
    重1.063 公克）；紅色鋁箔包錠劑19顆則檢出第三級毒品硝
    甲西泮成分（驗餘毛重5.598 公克），亦有該醫院出具之濫
    用藥物成品檢驗鑑定書1 份在卷可考（見偵卷第24頁），足
    認扣案之白色結晶物為第二級毒品甲基安非他命；扣案之紅
    色鋁箔包錠劑19顆則係第三級毒品硝甲西泮無訛。又本件查
    扣之毒品係先在機場入境大廳，經海關人員當場於被告隨身
    行李牛仔褲口袋內查獲硝甲西泮19顆；嗣經移交台南海巡隊
    偵辦而檢查其行李時，在另一條牛仔褲中又查獲甲基安非他
    命1 包等情，有高雄關稅局扣押貨物、運輸工具收據及搜索
    筆錄；及調查筆錄可稽（見調查卷第4 頁、第9 頁），是起
    訴書謂在其身著之牛仔褲內查獲，容有誤解，一併敘明。是
    被告將上開二種毒品從大陸地區攜帶進入台灣地區之事實，
    應屬無訛。
  (二)雖被告另以上揭情詞為辯；然查，毒品危害防制條例所稱之
    「運輸」，係指轉運輸送而言，固係本於運輸意思而搬運輸
    送而言，即須基於此意圖，而為搬運輸送之行為，始成立運
    輸毒品罪；若係為單純持有而零星持送，如無運輸之認識或
    意圖，即不能論以該罪。但如從國外販入後，再運輸入境者
    ，則其另有運輸之意思及行為，即與上開情形不同（見最高
    法院92年度台上字第1184號判決要旨）。本件被告係從大陸
    地區購得上開毒品後，再以夾藏之方式將上開毒品攜帶進入
    台灣地區，已如前述，則就其外部行為而言，其有將毒品從
    境外轉運輸送入境之運輸行為，已甚為明確；另被告於本院
    審理中亦自承：伊知毒品不可以攜帶回台灣等語（見本院卷
    第20頁），是就被告主觀之認知，其已明知毒品不可攜帶進
    入台灣，惟其仍將毒品帶入；且為免查獲而夾藏於行李箱內
    之衣物中，顯然其有暗地攜帶毒品闖關入境之企圖，則其犯
    罪意思更為灼然。申言之，被告所為，自無從僅以一般為自
    己施用而短程、零星持有之情事視之。至被告辯稱：伊係為
    自己施用而持有乙節；然被告於99年8 月30日查獲時所採集
    之尿液，經送高雄市立凱旋醫院檢驗結果，呈甲基安非他命
    陰性反應，有海巡署第四海巡隊查獲毒品案件嫌疑人尿液採
    證代碼對照表及該醫院濫用藥物尿液檢驗報告各1 份在卷足
    參（見警卷第32頁、偵卷第17頁），是被告所謂扣案甲基安
    非他命係要自行施用乙節，亦屬無稽。
  (三)綜上，被告前開所辯，係屬卸責之詞，不足採信。其有運輸
    上開第二級、第三級毒品及走私管制物品入境台灣地區之犯
    行，事證明確，洵堪認定。
三、按甲基安非他命、硝甲西泮分屬毒品危害防制條例列管之第
    二級、第三級毒品；且為行政院依據懲治走私條例第2 條第
    3 項授權公告之管制物品項目甲項之管制物品，即依法均不
    得持有、運輸及私運進口。又自大陸地區私運物品進入台灣
    地區，以私運物品進口論，適用懲治走私條例規定處斷，同
    條例第12條亦有明文。核被告所為，係犯毒品危害防制條例
    第4 條第2 項、第3 項之運輸第二級及第三級毒品等二罪；
    及懲治走私條例第12條、第2 條第1 項之自大陸地區私運管
    制物品進口罪。至被告持有第二級毒品之低度行為，則為運
    輸之高度行為所吸收，不另論罪（另持有之第三級毒品，因
    未達20公克以上，亦不構成犯罪）。又被告所犯上開三罪，
    係一行為觸犯數罪名，為想像競合犯，爰依刑法第55條規定
    ，從一重之運輸第二級毒品罪處斷。又被告於檢察官偵訊及
    原審審理中自白，已如前述，雖被告一再聲稱：伊係要自己
    施用云云，然此僅為其對有關犯罪情節之辯述，不能因此謂
    非自白，是仍依毒品危害防制條例第17條第2 項規定，減輕
    其刑。
四、原審據以論處被告罪刑，固非無見；惟查：原審僅論以被告
    持有第二級毒品罪，認事用法不當，容有違誤。檢察官執此
    提起上訴，指摘原判決有上開違誤之處，為有理由，自應由
    本院將原判決撤銷改判。爰被告明知毒品不可攜帶入境，竟
    仍明知故犯，顯見其犯罪之企圖明顯，所為實屬不該；惟念
    被告事後已知所為之嚴重性，態度尚佳，且前無任何犯罪前
    科，有臺灣高等法院被告前案紀錄表1 份在卷可考（見原審
    卷(二)第12頁），並考量被告運輸入境之毒品之數量非鉅等一
    切情狀，量處如主文所示之刑。至扣案之白色結晶物1 包，
    為第二級毒品甲基安非他命，已如前述，自應依毒品危害防
    制條例第18條第1 項前段之規定，沒收銷燬；另扣案之第三
    級毒品硝甲西泮19顆，則屬違禁物，依刑法第38條第1 項第
    1 款規定，一併沒收之。
據上論結，應依刑事訴訟法第369 條第1 項前段、第364 條、第
299 條第1 項前段，毒品危害防制條例第4 條第2 項、第3 項、
第18 條 第1 項前段、第17條第2 項，懲治走私條例第12條、第
2 條第1 項，刑法第11條、第55條、第38條第1 項第1 款，判決
如主文。
本案經檢察官劉玲興到庭執行職務。
中    華    民    國   100    年    8     月    24    日
                  刑事第四庭    審判長法  官  蕭權閔
                                      法  官  唐照明
                                      法  官  吳進寶
以上正本證明與原本無異。
如不服本判決應於收受本判決後10日內向本院提出上訴書狀，其
未敘述上訴理由者，並得於提起上訴後10日內向本院補提理由書
狀（均須按他造當事人之人數附繕本）「切勿逕送上級法院」。
中    華    民    國   100    年    8     月    24    日
                                      書記官  唐奇燕
附錄本件判決論罪科刑法條：
毒品危害防制條例第4條
製造、運輸、販賣第一級毒品者，處死刑或無期徒刑；處無期徒
刑者，得併科新臺幣 2 千萬元以下罰金。
製造、運輸、販賣第二級毒品者，處無期徒刑或 7 年以上有期
徒刑，得併科新臺幣 1 千萬元以下罰金。
製造、運輸、販賣第三級毒品者，處 5 年以上有期徒刑，得併
科新臺幣 7 百萬元以下罰金。
製造、運輸、販賣第四級毒品者，處 3 年以上 10 年以下有期
徒刑，得併科新臺幣 3 百萬元以下罰金。
製造、運輸、販賣專供製造或施用毒品之器具者，處 1 年以上
7 年以下有期徒刑，得併科新臺幣 1 百萬元以下罰金。
前五項之未遂犯罰之。
懲治走私條例第2條
私運管制物品進口、出口逾公告數額者，處 7 年以下有期徒刑
，得併科新臺幣 3 百萬元以下罰金。
前項之未遂犯罰之。
第 1 項所稱管制物品及其數額，由行政院公告之。